【裁判字號】    97,交聲,102
【裁判日期】    970218
【裁判案由】    違反道路交通管理處罰條例聲明異議
【裁判全文】
臺灣士林地方法院交通事件裁定         97年度交聲字第102號
原處分機關  臺北市交通事件裁決所
異  議  人
即受處分人  隆祥交通企業有限公司
代  表  人  莊瑞發
上列受處分人因違反道路交通管理處罰條例案件，對於臺北市交
通事件裁決所中華民國97年1 月15日所為之處分（原處分案號：
北市裁二字第裁22-C00000000號），聲明異議，本院裁定如下：
    主  文
異議駁回。
    理  由
一、按汽車駕駛人，行經有燈光號誌管制之交岔路口闖紅燈者，
    處新臺幣（下同）1,800 元以上5,400 元以下罰鍰，道路交
    通管理處罰條例第53條第1 項定有明文。
二、原處分意旨略以：本件受處分人即異議人隆祥交通企業有限
    公司所有車牌025-DB號營業小客車，於民國96年11月21日上
    午8 時43分許，在臺北縣永和市○○路與永和路交岔路口，
    於保平路車道紅燈之際，強行闖入路口再左轉永和路1 段，
    爰依道路交通管理處罰條例第53條第1 項規定，裁處罰鍰2,
    700 元之事實，有原處分機關之移送書、原處分機關裁決處
    分之裁決書、臺北市政府警察局舉發違反道路交通管理事件
    通知單影本在卷可憑，至為明確。
三、異議意旨略以：本件舉發與事實不符，應是員警記錯車號為
    之，又未附照片舉證，目擊方式舉發經常有誤，請法院查明
    等語。
四、經查：本件受處分人即異議人隆祥交通企業有限公司所有車
    牌025-DB號營業小客車於前揭時、地，行經有燈光號誌管制
    之交岔路口闖紅燈左轉之違規事實，業據證人即本件舉發之
    臺北縣政府警察局永和分局永和派出所警員甲○○於本院調
    查中結證稱：96年11月21日上午8 點至10點，伊擔任巡邏勤
    務，8 點到9 點實施道路臨檢，路檢地點是在永和路與保平
    路交岔路口，當時伊看到一輛車號025-DB號計程車由保平路
    紅燈左轉至永和路1 段往臺北市方向，伊攔檢不停，當時伊
    就記下車號對其逕行舉發，而該違規車輛係經由伊面前駛離
    ，伊當時原欲騎機車去攔他，但伊要發動機車時發現對方已
    經到下一個路口，伊很確定對方的車號是025-DB號等語（參
    見本院卷第17頁），應甚明確。本件除證人甲○○之證詞外
    ，固無另以照相或錄影等方式所拍攝之車輛違規照片或錄影
    帶可資證明，惟一般員警執行交通勤務，依法並未要求就上
    開闖紅燈之違規事項，必須錄影或拍照存證，目視舉證亦為
    採證之方式之一，且因此等違規情事，多係突然發生，且瞬
    間即逝，除該路段設有固定式之照相、錄影設備可立即拍照
    存證外，要求執勤員警或舉發機關緊急錄影或照相，並須以
    此為證，顯於執行勤務之實況甚有困難，且無法取證瞬間違
    規之事實。又依上開證人所述，並參之證人手繪舉發現場位
    置圖（參見本院卷第20頁），受處分人所有上開車號營業小
    客車由保平路違規紅燈左轉至永和路1 段時，既係經由證人
    面前駛離，相距甚近，以一般執勤員警之專業訓練而言，對
    於該等職務上事項之觀察程度自遠較一般人更為專注，其誤
    判之可能性極低，應有可信之處。再本件舉發之警員甲○○
    於執行勤務時，適時發現受處分人所有上開車號營業小客車
    紅燈左轉，並立即記下車號對之逕行舉發，其與受處分人素
    不相識，復無怨隙，應無故意設詞誣陷受處分人而甘冒偽證
    罪責之必要，況受處分人又未提出其他積極證據足資推翻前
    項舉發認定之事實，實難認警員甲○○有何濫行舉發違規之
    情形，自不能單以本件未拍照或錄影存證即否定受處分人所
    有上開車號營業小客車於上開時、地紅燈左轉違規之事實，
    至為明確。從而，受處分人上開主張本件違規係員警誤判之
    聲明異議意旨，尚難採信。
五、綜上所述，受處分人所有車牌025-DB號營業小客車於上述時
    地，行經有燈光號誌管制之交岔路口確有闖紅燈之違規行為
    ，依道路交通管理處罰條例第7 條之2 第1 項第1 款、第4
    項規定既以汽車所有人為舉發之對象，而受處分人又未依同
    條例第85條之規定陳明實際歸責之汽車駕駛人，受處分人有
    過失而應受本件之處罰。是原處分機關依道路交通管理處罰
    條例第53條第l 項及違反道路交通管理事件統一裁罰基準表
    之規定，裁處受處分人罰鍰2,700 元，並無不當。本件聲明
    異議為無理由，應予駁回。
六、據上論斷，應依道路交通管理處罰條例第87條第2 項、道路
    交通案件處理辦法第19條，裁定如主文。
中    華    民    國    97    年    2     月    18    日
                  交通法庭法  官    雷雯華
以上正本證明與原本無異。
如不服本裁定，應於送達後5日內向本院提出抗告狀。
                          書記官  陳如玲
中    華    民    國    97    年    2     月    18    日


司法院資訊處製作；財團法人民間司法改革基金會備份。
